臺灣高等法院臺中分院刑事判決
110年度上易字第870號
                                    110年度上易字第873號
上  訴  人  
即  被  告  陳亨豪






上列上訴人即被告因竊盜等案件，不服臺灣苗栗地方法院108年
度易字第693號、第739號中華民國110年5月25日第一審刑事判決
（起訴案號：臺灣苗栗地方檢察署108年度偵字第3628號、第459
4號、第4763號、108年度偵緝字第176號、第177號、第178號、
第179號、第180號、第181號、第182號、第183號。追加起訴案
號：同署108年度偵字第2393號），本院判決如下：
    主  文
原判決關於其附表編號2竊盜部分與編號9部分暨不得易科罰金之
罪定應執行刑部分，均撤銷。
陳亨豪被訴侵入朱文龍住宅竊盜未遂與被訴侵入林天慶住宅竊盜
既遂部分，均無罪。
其餘上訴駁回。
    事  實
一、陳亨豪於民國107年10月間某日，向不知情之友人許勇彬借
    得車牌號碼000-000之普通重型機車（下稱本案機車）後，
    竟分別基於行使變造特種文書之犯意，於附表編號1 至編號
    3所示之時間，以附表編號1至編號3所示以奇異筆書寫數字
    與英文字母在厚紙片，再將之黏貼在本案機車號牌之方式，
    將本案機車的號牌號碼予以變造後，懸掛於本案機車上，在
    道路上行駛，足以生損害於許勇彬及變造後機車號牌號碼之
    車主，與公路監理機關對機車號牌號碼管理之正確性。嗣於
    107年12月5日，在苗栗縣○○市○○街000巷00號，因其騎乘之
    本案機車的車號號碼遭變造為000-000，經苗栗縣警察局頭
    份分局頭份派出所警員舉發其違反道路交通管理事件處罰條
    例，並查扣000-000號之號牌（陳亨豪於107年12月5日行駛
    變造特種文書之犯行，非本件起訴範圍，而非本院審判對象
    ）。陳亨豪遂透過不知情之友人許勇彬向監理機關申請取得
    新的機車號牌（號牌號碼000-0000號）後，另分別基於行使
    變造特種文書之犯意，於附表編號4 至編號5、編號8、編號
    10至編號12所示之時間，以前述方式將懸掛在上開重型機車
    之號牌號碼予以變造後，懸掛於本案機車上，在道路上行駛
    ，足以生損害於許勇彬及變造後機車號牌號碼之車主，與公
    路監理機關對機車車牌號碼管理之正確性，其詳均如附表各
    該編號所示。
二、陳亨豪另分別基於意圖為自己不法所有之竊盜犯意，分別於
    附表編號1 、編號3 、編號8 、編號12所示之時間、地點及
    方式，竊取如附表編號1 、編號3 、編號8 、編號12所示之
    物得手。另分別於附表編號6 、編號10、編號11所示時間、
    地點及方式，著手行竊，然均未竊得財物而未遂，其詳均如
    附表各該編號所示。
三、案經江宥珊、施瑞娟、陳長泰、洪玲玉、紀柔安、胡玉英、
    姚名皇訴由苗栗縣警察局竹南、頭份分局報告臺灣苗栗地方
    檢察署檢察官偵查起訴及追加起訴。
    理  由
壹、上訴駁回暨有罪部分：
一、證據能力的說明：
  ㈠上訴人即被告陳亨豪主張其於108年3月23日在彰化遭警查獲
    後，借提到竹南派出所接受不同的警察單位以不讓其睡覺之
    疲勞詢問方式，對其進行詢問，而違反夜間不得訊問規定，
    故其於該日警詢所為陳述均無證據能力等語（見本院卷第16
    1頁、第183頁）。經檢視卷內有關被告於108年3月23日接受
    警方詢問所製作的筆錄，共計12份，依筆錄記載被告接受詢
    問的時間順序如下：⑴當日凌晨2時19分起至同日凌晨2時52
    分止，詢問地點為北斗分局海豐派出所，詢問者為苗栗縣警
    察局通宵分局社苓派出所警員，案情係有關告訴人洪玲玉住
    宅失竊案件（見108年度偵字第3628號卷第63頁至第67頁）
    。⑵當日早上6時10分起至早上7時止，詢問地點為竹南分局
    竹南派出所，詢問者為苗栗縣警察局竹南分局大山派出所警
    員兼副所長，案情係有關被害人朱文龍住宅失竊案件（見10
    8年度偵字第2316號卷第61頁至第69頁）。⑶當日上午9時34
    分起至上午10時11分止，詢問地點為竹南分局竹南派出所，
    詢問者為苗栗縣警察局竹南分局巡佐曾世明，案情係有關告
    訴人陳長泰住宅失竊案件（見108年度偵字第2964號卷第59
    頁至第63頁）。⑷當日上午9時34分起至上午10時11分止，詢
    問地點為竹南分局竹南派出所，詢問者為苗栗縣警察局竹南
    分局巡佐曾世明，案情係有關告訴人紀柔安住宅失竊案件（
    見108年度偵字第2393號卷第57頁至第63頁）。⑸當日上午10
    時57分起至上午11時23分止，詢問地點為竹南分局竹南派出
    所，詢問者為苗栗縣警察局竹南分局竹南派出所警員，案情
    係有關告訴人施瑞娟住宅失竊案件（見108年度偵字第4763
    號卷第65頁至第71頁）。⑹當日上午11時43分起至中午12時1
    9分止，詢問地點為竹南分局竹南派出所，詢問者為苗栗縣
    警察局竹南分局大同派出所警員，案情係有關鄭寶珠住宅失
    竊案件（見108年度偵字第3208號卷第57頁至第62頁）。⑺當
    日中午12時38分起至下午13時23分止，詢問地點為竹南分局
    竹南派出所，詢問者為苗栗縣警察局竹南分局中海派出所警
    員，案情係有關告訴人姚名皇住宅失竊案件（見108年度偵
    字第2853號卷第63頁至第69頁）。⑻當日下午1時57分起至下
    午2時21分止，詢問地點為竹南分局竹南派出所，詢問者為
    苗栗縣警察局竹南分局警備隊警員，案情係有關告訴人胡玉
    英住宅失竊案件（見108年度偵字第4594號卷第65頁至第73
    頁）。⑼當日下午2時47分起至下午3時5分止，詢問地點為竹
    南分局竹南派出所，詢問者為苗栗縣警察局竹南分局新港派
    出所警員，案情係有關告訴人江宥珊住宅失竊案件（見108
    年度偵字第2568號卷第61頁至第67頁）。⑽當日下午3時37分
    起至下午4時7分止，詢問地點為竹南分局竹南派出所，詢問
    者為苗栗縣警察局竹南分局竹南派出所警員，案情係有關王
    蔡葱（起訴書「犯罪事實」欄與原判決「理由」欄「乙、
    無罪部分：壹、公訴意旨略以：」部分均誤載為「王蔡蔥
    」）與張國基住宅失竊案件（見108年度偵字第2861號卷第6
    1頁至第69頁）。⑾當日下午5時40分起至下午5時52分止，詢
    問地點為竹南分局竹南派出所，詢問者為苗栗縣警察局竹南
    分局大山派出所警員，案情係有關告訴人林天慶住宅失竊案
    件（見108年度偵字第2552號卷第59頁至第67頁）。⑿當日下
    午7時20分起至下午7時45分止，詢問地點為埔口派出所，詢
    問者為苗栗縣警察局通宵分局埔口派出所警兼副所長員，案
    情係有關告訴人陳松森住宅失竊案件（見108年度偵字第268
    4號卷第61頁至第63頁）。依上所述，被告於108年3月12日
    凌晨2時19分起至凌晨2時52分止，在彰化的海豐派出所接受
    完詢問後，再從當日早上6時10分起至17時52分止，在苗栗
    縣的竹南派出所接受不同警察單位人員的詢問，最後於當日
    下午7時20分起至下午7時45分止，在苗栗縣通宵鎮的埔口派
    出所接受詢問。雖依海豐派出所製作的筆錄上之記載，被告
    就其當日凌晨2時19分起至凌晨2時52分止，曾同意於夜間接
    受詢問（見108年度偵字第3628號卷第63頁），而被告於竹
    南派出所接受詢問的時間，均非夜間，難認有被告主張警方
    未經其同意於夜間對其進行詢問而違反刑事訴訟法第100條
    之3的情事。然被告在一天之內，分別在海豐派出所、竹南
    派出所、埔口派出所，接受不同警察單位的詢問，且從凌晨
    開始在海豐派出所接受完詢問後，僅短短休息約3個小時，
    即從早上6時10分起在竹南派出所接受詢問至下午5時52分止
    ，歷時甚長，接著又到埔口派出所接受詢問，被告於接受前
    述詢問過程中，是否有充裕的時間進行休息，並非無疑。為
    免爭議，故本院後述有關認定被告犯罪事實之證據，排除被
    告於108年3月23日所有警詢筆錄內容，而僅依被告相隔數月
    後接受檢察官訊問，或於原審及本院審理時之供述內容，與
    卷內其他相關證據，予以認定，先此敘明。另前述⑶⑷有關被
    告針對陳長泰與紀柔安的警詢筆錄所紀錄接受詢問時間完全
    相同（即當日上午9時34分起至上午10時11分止），係因詢
    問者均為同一人（即竹南分局巡佐曾世明），且是利用同一
    時段對其所承辦上述兩件竊盜案件，在竹南派出所對被告進
    行詢問，因未刻意注意兩份筆錄各自的起迄時間，而將其整
    理詢問的起迄時間予以紀錄，以致產生兩份不同竊盜案件的
    警詢筆錄所紀錄的詢問時間完全相同。，
  ㈡按被告以外之人（包括證人、鑑定人、告訴人、被害人及共
    同被告等）於審判外之陳述，雖不符刑事訴訟法第159 條之
    1 至之4 等四條之規定，然經當事人於審判程序同意作為證
    據，法院審酌該言詞陳述或書面陳述作成時之情況，認為適
    當者，亦得為證據；當事人、代理人或辯護人於法院調查證
    據時，知有刑事訴訟法第159 條第1 項不得為證據之情形，
    而未於言詞辯論終結前聲明異議者，視為有前項之同意，同
    法第15 9條之5 定有明文。立法意旨在於傳聞證據未經當事
    人之反對詰問予以核實，原則上先予排除。惟若當事人已放
    棄反對詰問權，於審判程序中表明同意該等傳聞證據可作為
    證據；或於言詞辯論終結前未聲明異議，基於尊重當事人對
    傳聞證據之處分權，及證據資料愈豐富，愈有助於真實發見
    之理念，且強化言詞辯論主義，使訴訟程序得以順暢進行，
    上開傳聞證據應均具有證據能力，不以未具備刑事訴訟法第
    159 條之1 至第159 條之4 所定情形為限（最高法院104 年
    度第3 次刑事庭會議決議參照）。查本件以下所引用之被告
    以外之人於審判外之供述證據，因被告於本院準備程序中表
    示：同意有證據能力等語（見本院110年度上易字第870號卷
    【下稱本院卷】第184頁至第192頁），且被告於本院審判期
    日，亦未聲明異議（見本院卷第239 頁至第249 頁），本院
    審酌上開供述證據資料製作時之情況，無不當取供及證明力
    明顯過低之瑕疵，認以之作為證據應屬適當，揆諸前開規定
    ，應認均具證據能力。
  ㈢至於本院以下援引之其餘非供述證據資料，因與犯罪事實具
    有關聯性，且為執法人員依法所取得，並無不得作為證據之
    事由，且檢察官與被告於本院審理期間對該等資料之證據能
    力，亦均不爭執，且其中關於刑事訴訟法第164條第2項規定
    ，證物如為文書部分，係屬證物範圍。該等可為證據之文書
    ，已經依法踐行調查證據之程序，即提示或告以要旨，自具
    有證據能力，併此敘明。
二、認定被告犯罪事實所憑證據與理由：
  ⑴訊據被告對於「事實」欄有關行使變造特種文書之犯行，均
    坦承不諱（見108年度偵緝字第176號卷第78頁、原審108年
    度易字第693號卷【下稱原審卷】㈡第118頁至第124頁、原審
    卷㈢第87頁至第93頁、本院卷第161頁、第260頁），核與證
    人許勇彬於警詢、偵訊及原審中之證述情節大致相符，並有
    車輛詳細資料報表、車牌異動紀錄、監視錄影畫面翻拍照片
    、車輛及號牌照片在卷可稽（見108 年度偵字第2316號卷第
    85頁、第91頁至第96頁、108年度偵字第2393號卷第223 頁
    至第229 頁、第233 頁、108 年度偵字第2568號卷第75頁、
    第83頁至第87頁、108 年度偵字第2853號卷第105 頁至第11
    9 頁、第139 頁、108年度偵字第2861號偵卷第93頁至第103
    頁、108 年度偵字第2964號卷第83頁至第85頁、108 年度偵
    字第3208號卷第91頁至第95頁、108年度偵字第3628號卷第9
    3頁至第109 頁、108年度偵字第4594號卷第101 頁至第109 
    頁、108年度偵字第4763號偵卷第93頁、第103 頁），足認
    被告前揭自白均核與事實相符，被告所為如附表編號1至編
    號5、編號8、編號10至編號12所示之行使特種文書之犯行，
    均堪認定，應依法論科。
  ⑵訊據被告對於「事實」有關加重竊盜既遂與未遂之犯行，則
    均矢口否認，辯稱：很多案子都是警察推給我，都不是我做
    的，其中幾處我只是騎乘機車經過而已云云。經查：
　㈠有關附表編號1即告訴人江宥珊住宅遭竊部分：
　　⒈告訴人江宥珊位在苗栗縣○○鎮○○里00鄰○○000 ○0 號住處，
      於107 年10月18日，遭他人以不詳方式毀壞大門門鎖後侵
      入，竊取告訴人江宥珊所有放置於該住宅書桌內抽屜之現
      金新臺幣（下同）9 千元得手一節，業據證人即告訴人江
      宥珊於警詢中證述明確（見108年度偵字第第2568號卷第6
      9頁至第71頁），並有職務報告書、現場照片在卷可稽（
      見同上偵查第59頁、第89頁至第91頁），而堪認定。
　　⒉依裝設在告訴人江宥珊住宅隔壁之監視錄影設備所拍攝之
      監視錄影畫面（見108年度偵字第第2568號卷第83頁至第8
      9頁），顯示身穿黑色外套、頭戴銀色安全帽之嫌疑人，
      曾於107 年10月18日上午9 時13分許，騎乘機車號牌經變
      造為000-000 號之機車，行經上址後，騎乘機車進入告訴
      人江宥珊住處，並於同日上午9 時20分許，始騎乘機車離
      開。因被告於原審中已自承附表編號1所示機車號牌為000
      -000 號係其變造後懸掛於本案機車並騎乘上路等語明確
      （見原審卷㈡第118頁），已足認前述騎乘變造號牌的機車
      進入告訴人江宥珊住宅行竊者，除被告外，即無其他可能
      之人。又被告於108 年3 月22日，在彰化縣警察局北斗分
      局海豐派出所，經警拍攝其穿著與機車照片（見108年度
      偵字第2393號卷第231 頁至第233 頁、108年度偵字第第2
      568號卷第93頁至第95頁），與前述身穿黑色外套、頭戴
      銀色安全帽之嫌疑人（108年度偵字第第2568號卷第87頁
      至第89頁），極其類似，該嫌疑人騎乘機車之外觀（108
      年度偵字第第2568號卷第89頁），亦與被告於108年3月22
      日在海豐派出所經警拍攝之照片相同（見108年度偵字第2
      393號卷第233 頁）。此外，上開犯罪嫌疑人騎乘經變造
      為991-3TB 號機車所穿著的運動鞋（見108年度偵字第256
      8號卷第89頁），其特徵亦與被告於107年12月5日，經頭
      份派出所舉發違規所拍攝的影像吻合（見108年度偵字第
      第2568號卷第101頁），足認騎乘上開經變造號牌之機車
      進入告訴人江宥珊住宅內行竊者，確為被告無誤。是被告
      前揭所辯，尚無可採。被告曾為如附表編號1 所示毀壞門
      扇、侵入住宅竊盜之犯行，堪予認定。
　㈡有關附表編號3即告訴人施瑞娟住宅遭竊部分：
    ⒈告訴人施瑞娟位在苗栗縣○○鎮○○里0 鄰○○0 ○0 號住處，於
      107 年12月4 日下午2 時20分許，遭他人以不詳方式毀壞
      大門門鎖後侵入，竊取現金16萬元、戒指7 枚（黃金戒指
      5 枚、鑽石戒指2 枚，價值共計約4 萬元）、項鍊3 條（
      黃金項鍊2 條、鑽石項鍊1 條，價值共計約4 萬元）、姓
      名章10顆（價值共計約2 萬元）得手乙節，業據證人即告
      訴人施瑞娟於警詢中證述明確（見108年度偵字第4763號
      卷第73頁至第83頁），並有竹南派出所職務報告、現場照
      片在卷可稽（見同上偵查卷第63頁、第105 頁至第111頁
      ），堪予認定。
　　⒉身穿橫條紋之人於107 年12月4 日下午2 時20分許，騎乘
      號牌號碼經變造為000-000 號之機車，行經告訴人施瑞娟
      上址住處前，將機車停放在告訴人施瑞娟上址住處附近後
      走入告訴人施瑞娟的住宅內並於同日下午2 時24分許騎車
      離去乙節，有苗栗縣警察局竹南分局偵查隊職務報告暨地
      圖、Google地圖街景截圖、監視錄影畫面翻拍照片在卷可
      稽（見108年度偵字第4763號卷第93頁至第103 頁、原審
      卷㈡第129 頁至第131頁、第179 頁至第181 頁）。被告於
      偵查及本院審理中，均不否認於107年12月4日下午2時20
      分許，騎乘上開變造號牌之機車行經告訴人施瑞娟上址住
      宅，且身穿橫條紋者，就是被告自己等語（見108年度偵
      字第4594號卷第147頁、本院卷第164頁），核與證人許勇
      彬於警詢證稱：「（問：現經出示警方所調閱之監視器畫
      面，發現於107年12月4日14時19分許竊嫌騎乘黑色普通重
      機車車號000-000【車牌變造】至苗栗縣○○鎮○○里○○0○0號
      行竊，照片黏貼紀錄表編號1至編號10號及之普重機車，
      是否均為你所有之該部普重機車？）答：正確該部車就是
      我所有的重機車車號遭偽造前應為000-000號重機車」、
      「（問：警方所提供之照片黏貼紀錄表編號01至10裡，騎
      乘普重機車000-000【車牌偽變造】重機車號之人為何人
      ？）答：該名駕駛人為陳亨豪」等語（見108年度偵字第4
      594號卷第89頁至第91頁），足認將機車停放在告訴人施
      瑞娟住處附近後走入告訴人施瑞娟住宅內行竊者，即係被
      告。被告雖辯稱其案發當時僅係路過尿尿等語（見本院卷
      第164頁），然被告與案發地點即苗栗縣○○鎮○○里0 鄰○○0
       ○0 號，並無任何地緣關係，且案發地點位於偏鄉的巷弄
      ，衡情被告應無可能無端路過該處。更何況，依卷內監視
      錄影畫面翻拍照片，顯示告訴人施瑞娟住宅前方的工地，
      設有流動廁所（見108年度偵字第4594號卷第93頁），倘
      若被告僅係一時尿急，而行經該處，衡情其停放機車後，
      應會進入流動廁所如廁，並無前往或進入告訴人施瑞娟住
      宅之理。是被告前揭所辯，顯屬卸責之詞，要無可採。　
      　　
　㈢有關附表編號6即告訴人陳長泰住宅遭竊部分：
　　⒈告訴人陳長泰位在苗栗縣○○鎮○市路0 段00巷0 號住處，於
      108 年1 月3 日上午10時5分許，遭他人以不詳方式毀壞
      大門門鎖後侵入住宅內，經告訴人陳長泰清點並無財物損
      失一節，業據證人即告訴人陳長泰於警詢中證述明確（見
      108年度偵字第2964號卷第65頁至第75頁），並有竹南派
      出所職務報告在卷可稽（見同上偵查卷第57頁），而堪認
      定。
    ⒉身穿深色外套、頭戴銀色安全帽之人於108 年1 月3 日上
      午10時5 分許，走入告訴人陳長泰上址住處，並於同日上
      午10時8 分許走出並騎乘號牌號碼經變造為000-0000號之
      機車離去乙情，有苗栗縣警察局竹南分局偵查隊職務報告
      暨地圖、Google地圖街景截圖、監視錄影畫面翻拍照片在
      卷可稽（見108年度偵字第2964號卷第77頁至第85頁、原
      審卷㈡第133 頁、第 183頁至第185 頁）。因被告除於原
      審中自承附表編號6所示號牌號碼000-0000 號係經其變造
      後懸掛於本案機車並騎乘上路等語在卷外（見原審卷㈡第1
      21頁），更於偵查及本院審理時坦承監視錄影畫面中騎乘
      機車的男子就是被告自己等語（見108年度偵字第2393號
      卷第335頁、本院卷第243頁至第244頁），核與證人許勇
      彬於偵查中證稱：「（問：提示108年1月3日10時30分在
      竹南鎮環市路0段00號前監視器拍攝到機車騎士之錄影畫
      面翻拍照片，該騎士是否為陳亨豪？該部機車是否為你借
      給陳亨豪使用的機車？）答：這是陳亨豪，機車也是我借
      給陳亨豪使用的機車」等語相符（見108年度偵字第2393
      號卷第335頁），堪認前述侵入告訴人陳長泰宅著手行竊
      而未獲得任何財物者，即係被告。對照本案侵入告訴人陳
      長泰住宅行竊未遂者之外貌、穿著與騎乘的機車，與被告
      於108 年3 月22日在彰化縣警察局北斗分局海豐派出所經
      警拍攝照片中的被告與其所騎乘機車的特徵，均屬相符，
      此有被告在海豐派出所拍攝之照片1張附卷可佐（見108年
      度偵字第2393號卷第233 頁、108年度偵字第2964號卷第8
      9頁），證人許勇彬並於原審審理時證稱：108年度偵字第
      2964號卷編號7的照片，與我借給被告的機車是同款的機
      車等語甚詳（見原審卷㈡第62頁），益證侵入告訴人陳長
      泰住宅行竊未遂者，確為被告無誤。被告片面否認其本件
      竊盜未遂之犯行，要無可採。
　㈣有關附表編號8即告訴人洪玲玉住宅遭竊部分：
　  ⒈告訴人洪玲玉位在苗栗縣○○鎮○○里0 鄰○○00號住處，於108
       年1 月4 日下午1 時53分許，遭他人以不詳方式毀壞大
      門門鎖後侵入，竊取現金30,020元得手一節，業據證人即
      告訴人洪玲玉於警詢中證述明確（見108年度偵字第3628
      號卷第69頁至第71頁），並有社苓派出所職務報告書1份
      在卷可稽（見同上偵查卷第59頁），而堪認定。
    ⒉身穿黑色外套、頭戴銀色安全帽之人，於108 年1 月4 日
      下午1 時53分許，騎乘號牌號碼經變造為000-0000號之機
      車至告訴人洪玲玉上址住處後走入該住處，並於同日下午
      2 時3分許騎車離去乙情，則有Google地圖、監視錄影畫
      面翻拍照片在卷可稽（見108年度偵字第3628號卷第85頁
      、第93頁至第109 頁）。被告不僅於原審中自承騎乘前述
      經變造號牌號碼之機車在道路上行駛等語（見原審卷㈡第1
      21頁至第122頁），其於本院審理時亦供承：108年度偵字
      第3628號卷監視器畫面中騎乘機車的男子就是我等語（見
      本院卷第244頁至第245頁），核與證人許勇彬於警詢指證
      稱：「（問：經警方所調閱之監視器晝面，發現於108年1
      月4日13時53分許竊嫌騎乘黑色普重機車至上述遭竊之地
      點行竊，照片黏貼紀錄表編號1至編號19號‧‧‧，是否均為
      你所有之普重機車000-0000號？）答：對」、「（問：警
      方所提供之照片黏貼紀錄表編號17至19裡，騎乘普重機車
      000-0000號之人為何人？）答：陳亨豪」等語相符（見10
      8年度偵字第3628號卷第75頁至第76頁），足認案發當日
      騎乘號牌號碼經變造為000-0000號之機車至告訴人洪玲玉
      住處附近後，侵入告訴人洪玲玉住宅行竊者，即係被告。
      勾稽比對本案於108年1月4日騎乘變造號牌之機車者之安
      全帽、穿著與機車款式，與於108 年3 月22日在彰化縣警
      察局北斗分局海豐派出所經警拍攝照片中的被告與其所騎
      乘機車的特徵與款式，均屬相符，此有嫌疑人及使用車輛
      特徵對照表所附照片與在海豐派出所拍攝被告的機車與安
      全帽照片附卷可佐（見108年度偵字第3628號卷第87頁至
      第89頁、第111頁至第119頁），益證侵入告訴人洪玲玉住
      宅內行竊者，確為被告無誤。尤其，依被告於108 年3 月
      22日在海豐派出所拍攝的照片（見108年度偵字第3628號
      卷第111頁），顯示被告騎乘機車的左煞車手把，呈現不
      自然的向下彎曲，而與卷附108年1月4日侵入告訴人洪玲
      玉住宅行竊者騎乘的機車，左煞車手把亦呈現不自然彎曲
      的情狀吻合（見108年度偵字第3628號卷第87頁），堪認
      證人許勇彬指認卷附監視器翻拍照片中騎乘變造號牌之機
      車騎士為被告，應與事實相符。是被告片面否認其本件竊
      盜犯行，並無可採。　　　
　㈤有關附表編號10即告訴人紀柔安住宅遭竊部分：
　  ⒈被告曾於108 年1 月17日上午10時26分許，身穿深色外套
      、頭戴銀色安全帽，騎乘號牌號碼經變造為000-0000號之
      機車，行駛至告訴人紀柔安位在苗栗縣○○鎮○○路000 巷00
      號住處，以不詳方式毀壞該住處大門門鎖後侵入住宅內，
      再毀壞房門門鎖並翻找屋內以搜尋財物而著手行竊之際，
      適為在房內之告訴人紀柔安撞見，被告旋即逃離現場，並
      於同日上午10時30分許騎車離開等情，除經證人即告訴人
      紀柔安於警詢、偵查中證稱：「我於今(17)日上午10時16
      分、在我家發現不明人士入侵。當時我在二樓房間滑手機
      時，聽到樓梯間傳來急促的腳步聲，我房間門鎖被轉動，
      後來對方發現門鎖上鎖後，就跑去二樓另外一間房間內翻
      東西，翻完後便拿工具橇開我房間門，開門後我見到對方
      便質問他要幹嘛?犯嫌一發現房間内有人便立即從二樓往
      一樓大門離開」、「對方以工具侵入我家。我家一樓大門
      門鎖、‧‧‧及我房間二樓門鎖遭破壞」、「對方有戴銀白
      色全罩式安全帽及身穿黑色羽絨外套，深色長褲子，鞋子
      不清楚，大約170公分高，身材偏痩」、「（問：經你清
      點財物後，有無財物損失？價值多少？）答：於事後清點
      財物時，並無發現遭竊」、「（問：108年1月17日早上10
      點左右，你居處有被竊賊闖入，你與竊賊的互動情形？）
      答：居處是透天房子，當時只有我在家，我在2樓房間内
      ，我聽到房外有急促腳步聲，但無法確定是誰，後來聽到
      該人進入我隔壁房間，好像要用強力將門的喇叭鎖轉開的
      聲音，又聽到拉動大衣櫃全部抽屜的聲音，當下我覺得可
      疑，我還在觀察那個人的動態，那個人就要來開我房間門
      ，我的房門喇叭鎖有上鎖，該人一開始大力扭動房門無法
      打開，後來可能有拿工具將我房門撬開，該人就進來，我
      就站起來與該人面對面，我問他來我家做什麼，那個人看
      到我也嚇一跳就跑掉」、「（問：你有與該竊賊面對面，
      看到對方？）答：有」、「（問：能否辨識出竊賊？）答
      ：當下該人戴著安全帽，所以五官面貌不是很清楚，若有
      找到被告，再讓我看一次，我應該能辨識出來」、「（問
      ：竊賊跑走後，你有無檢視家中有無被翻箱倒櫃或門鎖破
      壞情形？）答：竊賊離開後，我先到隔壁房間查看，衣櫃
      有被打開，抽屜也被拉開，衣櫃有被翻動過的情形，我接
      著到1樓查看，1樓大門開著，另外我自己房間房門是木門
      ，‧‧‧鎖頭裝置位置有木頭屑的痕跡，可能有被以工具撬
      開的現象，我家1樓要上2樓的樓梯口有裝設一道木門，該
      木門也與我房門一樣有木屑，所以也有以工具撬開的現象
      」、「（問：清點後，家中有無財物損失？）答：沒有發
      現有東西被偷」、「（問：提示員警到場處理後調閱監視
      器錄影畫面翻拍照片編號第7、8照片中的人是否就是你看
      到的竊賊？）答：是」等語綦詳外（見108年度偵字第239
      3號卷第67頁、第169頁至第170頁），告訴人紀柔安於警
      詢、偵查及原審中，始終指認被告就是案發當日侵入其住
      宅內行竊之人，而表示：「（問：現在警方現場提供你案
      發當時現場監視器錄影晝面供你指認，監視器錄影晝面中
      的人是否就是當天(17)進入你家行竊之人？）答：是，就
      是他」、「（問：現在警方現場提供六宮格指認表供你指
      認，被指認人員共有六名，犯罪嫌疑人未必存在於被指認
      人列隊中，經你指認認為編號幾號是進入你家行竊之人？
      ）答：編號五號，是進入我家行竊之人」、「（問：在庭
      的陳亨豪是否為事發當日你目睹到侵入你家的犯嫌？）答
      ：是在庭的陳亨豪沒有錯，因為體形是吻合的」、「（問
      ：妳在108年1月17日早上10點時，妳是否有在妳家房間門
      口有看到在座這個人？）答：是」、「（問：之前偵查的
      時候，檢察官也有請妳去地檢署有做過證？）答：有」、
      「（問：那個時候也是有給妳指認在座這個被告？）答：
      有」「（問：所以他是當時戴著安全帽，但是妳看到的就
      是這個被告？）答：對，依照體型看到的就是他」等語明
      確（見108年度偵字第2393號卷第73頁至第75頁、第336頁
      ），並有000-0000號車輛詳细資料報表、竹南派出所108
      年5月17日報告、現場示意圖、苗栗縣警察局竹南分局刑
      案現場勘察報告暨刑案現場照片、竹南分局竹南派出所偵
      辦竊盜罪案現場採證相片附卷可證（見108年度偵字第239
      3號卷第89頁、第115頁、第117頁、第121頁至第153頁）
      。
　　⒉告訴人紀柔安指證侵入其住宅行竊未遂者之特徵，與卷附
      監視錄影畫面翻拍照片中騎乘號牌號碼經變造為000-0000
      號之機車騎士吻合（見108年度偵字第2393號卷第139頁至
      第153頁），證人許勇彬並指認該騎乘變造號牌之機車騎
      士為被告，而證稱：「（問：現經出示警方所調閱之監視
      器畫面，發現於108年1月17日10時31分許竊嫌騎乘黑色普
      重機車車號000-0000【車牌偽變造】至苗栗縣○○鎮○○路00
      0巷00號行竊，照片黏貼紀錄表編號08之普重機車，是否
      均為你所有之該部機車？）答：正確。該部機車就是我所
      有的重機車車號遭偽變造前應為000-0000號重機車」、「
      （問：警方所提供之照片黏貼紀錄表編號01至08號中，騎
      乘普重機車000-0000【車牌偽變造】重機車號之人為何人
      ？）答：該名駕駛人為陳亨豪」等語（見108年度偵字第2
      393號卷第213頁），益證告訴人紀柔安前揭指證被告即為
      案發當日侵入其住宅行竊未遂者，應係事實。被告於本院
      審理時，空言否認本件竊盜未遂犯行，固無可採。其於偵
      查中否認告訴人紀柔安指證的正確性，辯稱：「我否認。
      當下時間應該很短暫，紀柔安應該無法精確辨識出嫌犯是
      誰」等語（見108年度偵字第2393號卷第336頁），然依告
      訴人紀柔安前揭證述情節，其於發現有人入侵其住宅後，
      仍保持鎮定繼續留在上鎖的房間內，並於被告第二次強力
      撬開房門進入時，質問被告要幹嘛，凸顯告訴人紀柔安尚
      能冷靜以對，而可注意觀察被告的身體特徵，其日後於警
      詢、偵查及原審，亦始終指證被告就是案發當日侵入住宅
      行竊者，自屬可信。且若非被告自身曾有侵入告訴人紀柔
      安住宅，因發現房間內有人，而立即逃離現場之經驗，豈
      能知悉告訴人紀柔安觀察嫌犯的時間，極為短暫，由此益
      證告訴人紀柔安指證當日侵入其住宅行竊未遂者為被告，
      與事實相符。　　
　㈥有關附表編號11即告訴人胡玉英住宅遭竊部分：
　  ⒈告訴人胡玉英位在苗栗縣○○鎮○○里0 鄰○○○00○0 號住處，
      於108 年3 月6 日上午8 時12分許，遭他人以不詳方式毀
      壞大門門鎖後侵入並翻動屋內抽屜乙節，業據證人即告訴
      人胡玉英於警詢中證述明確（見108年度偵字第4594號卷
      第75頁至第81頁），並有竹南分局警備隊職務報告、告訴
      人胡玉英住處現場照片、監視錄影翻拍照片等資料在卷可
      稽（見108年度偵字第4594號偵卷第63頁、第97頁至第107
       頁），而堪認定。
　　⒉被告曾於108年3月6日上午8時12分許，身穿深色外套、頭
      戴銀色安全帽，騎乘號牌號碼經變造為000-0000號之機車
      至告訴人胡玉英住處附近，並於同日上午8 時18分許騎乘
      機車離去一節，有苗栗縣警察局竹南分局偵查隊職務報告
      暨地圖、竹南派出所職務報告、Google地圖街景截圖、監
      視錄影畫面翻拍照片在卷可稽（見108年度偵字第4594號
      卷第101 頁至第107頁、原審卷㈡第187 頁、第287 頁、第
      337 頁至第339 頁）。被告坦承前述監視錄影翻拍照片中
      騎乘經變造號牌號碼為000-0000號之機車騎士，就是他自
      己等語（見原審卷㈡第122頁、本院卷第181頁、第245頁）
      ，核與證人許勇彬證稱：「（問：現經出示警方所調閱之
      監視器畫面，發現於108年3月6日8時9分許竊嫌騎乘黑色
      普重機車車號000-0000【車牌偽變造】至苗栗縣○○鎮○○里
      ○○00○0號行竊，照片黏貼紀錄表編號10至編號12及之普重
      機車，是否均為你所有之該部普重機車？）答：正確該部
      車就是我所有的重機車車號遭偽變造前應為000-0000號重
      機車」、「（問：警方所提供之照片黏貼紀錄表編號10至
      12裡，騎乘普重機車000-0000【車牌偽變造】重機車號之
      人為何人？）答：該名駕駛人為陳亨豪」等語相符（見10
      8年度偵字第4594號卷第87頁）。又依卷附監視錄影畫面
      翻拍照片，顯示上開騎乘變造號牌的機車騎士，曾騎乘機
      車進入告訴人胡玉英的住處庭院後，再行離開（見108年
      度偵字第4594號卷第101頁至第105頁），足認騎乘機車進
      入告訴人胡玉英住處庭院者確係被告甚明。衡以一般經驗
      法則之合理推論，若非基於行竊之目的，被告應無騎乘機
      車進入與其不相識之告訴人胡玉英住處庭院的理由，堪認
      侵入告訴人胡玉英住處行竊而未遂者，即係被告。被告坦
      承騎乘變造車牌的機車行經上址，僅空言否認本件竊盜犯
      行，尚無可採。
　㈦有關附表編號12即告訴人姚名皇住宅遭竊部分：
    ⒈告訴人姚名皇位在苗栗縣○○鎮○○里0 鄰00號住處，於108 
      年3 月14日上午10時34分許，遭他人以不詳方式毀壞大門
      門鎖後侵入，竊取現金5 萬元得手乙節，業據證人即告訴
      人姚名皇於警詢中證述明確（見108年度偵字第2853號卷
      第71頁至第75頁），並有中海派出所報告書、車牌號碼00
      0-0000車輛詳細資料報表、警政署車籍資訊系統（查無車
      牌號碼000-0000之車輛）、案發現場附近監視錄影畫面翻
      拍照片、告訴人姚名皇上址住處現場照片在卷可稽（見第
      2853號偵卷第59頁至第61頁、第79頁、第81頁、第105頁
      至第131 頁），而堪認定。
　　⒉身穿深色外套、頭戴銀色安全帽之人，於108 年3 月14日
      上午10時34分許，騎乘號牌號碼經變造為000-0000號之機
      車至告訴人姚名皇上址住處旁（同縣鎮○○里0 鄰00號前）
      停放後步行離開，並於同日上午10時43分許快步走回後騎
      車離去一節，有苗栗縣警察局竹南分局偵查隊職務報告暨
      地圖、Google地圖街景截圖、監視錄影畫面翻拍照片在卷
      可稽（見108年度偵字第2853號卷第105 頁至第119 頁、
      原審卷㈡第189 頁、第289 頁至第291 頁）。被告於原審
      及審理中坦承卷附監視錄影翻拍照片中騎乘變造號牌機車
      的男子就是被告自己等語（見原審卷㈡第123頁、本院卷第
      242頁），足認侵入告訴人姚名皇住宅內竊取現金者，即
      為被告，被告辯稱本件竊盜犯行非其所為，尚無可採。
　㈧被告於本院審理時提出本院110年度上易字第718號刑事判決
    、臺灣彰化地方法院110年度聲字第458號刑事裁定各1份（
    見本院卷第217頁至第230頁），主張其於另案中相類似的證
    據均判處其無罪，本案之證據應不足以證明其涉犯如附表編
    號1、編號3、編號6、編號8、編號10至編號12所示之加重竊
    盜犯行等語。因我國刑事訴訟法係採實質的真實發見主義，
    法院應依職權調查證據，獨立認定事實，並不當然受其他案
    件之判決之拘束（最高法院76年度台上字第460號刑事判決
    意旨參照）。另案法院之裁判，乃法院就各個案件依調查證
    據結果本於自由心證而為之事實上法律上判斷，一般無拘束
    其他裁判之效力（最高法院80年度台上字第518號刑事判決
    意旨參照）。故其他法院於審理被告涉犯其他刑事案件中，
    如何為有利或不利被告之認定，本院均不受其拘束，被告以
    另案判決結果，主張本案證據不足，即屬無據。何況，被告
    提出之本院110年度上易字第718號刑事判決（見本院卷第21
    7頁至第224頁），有關警方在其機車置物箱內查獲經變造的
    號牌，是否為被告竊得乙事，原判決根據被告否認竊盜犯行
    ，號牌失主即證人張玉芬並未親眼目睹其號牌遺失的經過，
    警員職務報告雖記載被告曾坦承竊取號牌之犯行，但事後經
    製作該職務報告之警員到庭證述此部分紀錄係屬誤繕，而搜
    索扣押筆錄與贓物認領保管單均無法證明被告如何取得該經
    變造之號牌等情況，認該案檢察官所舉證據無法證明被告涉
    犯竊盜號牌之犯行，而為被告無罪諭知，與本案被告係騎乘
    機車至告訴人住處行竊之犯罪手法與過程，被告侵入住宅前
    留有影像紀錄之情節，截然不同，並無比附援引之餘地，被
    告以互不相關的其他案件中曾為有利其認定的結果，主張本
    案亦屬證據不足而不得為其不利認定之依據，自無可採。至
    於被告提出之臺灣彰化地方法院110年度聲字第458號刑事裁
    定（見本院卷第225頁至第230頁），係屬被告於裁判確定前
    犯數罪，經檢察官向法院聲請定其應執行刑之案件，並不涉
    及事實認定問題，亦與本案毫無關連，被告執該裁定為據，
    主張本案應為其有利之認定，亦屬無據，而不可採。
　㈨綜上所述，本案事證已臻明確，被告前揭所辯，均無可採，
    被告上揭如附表編號1、編號3、編號6、編號8、編號10至編
    號12所示加重竊盜既、未遂等犯行，均堪認定，應依法論科
    。
三、論罪科刑：
  ㈠被告為如附表編號1、編號3、編號6、編號8、編號10至編號1
    2所示竊盜行為後，刑法第321 條第1項業於108 年5 月29日
    修正公布，並於同年月31日生效施行。修正前刑法第321 條
    第1 項規定之法定刑即「處6月以上、5年以下有期徒刑」部
    分，固與修正後之規定相同，但修正後刑法第321條第1項新
    增「得併科罰金50萬元以下」。經比較修正前、後之法律規
    定，修正後刑法第321條並未較有利於被告之情形，依刑法
    第2 條第1 項前段規定，應適用被告行為時即修正前刑法第
    321條之規定。
　㈡另被告行為後，刑法第212 條固於108 年12月25日修正公布
    ，於同年月27日施行，惟修正前刑法第212條規定：「偽造
    、變造護照、旅券、免許證、特許證及關於品行、能力、服
    務或其他相類之證書、介紹書，足以生損害於公眾或他人者
    ，處1年以下有期徒刑、拘役或3百元以下罰金」。修正後則
    規定：「偽造、變造護照、旅券、免許證、特許證及關於品
    行、能力、服務或其他相類之證書、介紹書，足以生損害於
    公眾或他人者，處1年以下有期徒刑、拘役或9千元以下罰金
    」。因條文僅將法定刑中之罰金，按修正前應適用之刑法施
    行法第1 條之1 第2 項前段規定之倍數，予以調整換算明定
    其數額而已（即原定3 百元提高為30倍等於9 千元），故實
    質上並無修正，自無刑法第2 條新舊法比較之問題，應直接
    適用現行法律規定。
　㈢按汽車牌照包括號牌、行車執照及拖車使用證，為行車之許
    可憑證，道路交通安全規則第8 條前段定有明文，自屬刑法
    第212 條所列之特許證之一種（最高法院63年台上字第1550
    號著有判例可資參照）。本案被告向許勇彬借得本案機車後
    ，將懸掛在本案機車上的號牌予以變造成如附表編號1至編
    號5、編號8、編號10至編號12所示號碼後，騎乘懸掛經號牌
    號碼的機車在道路上行駛，核其此部分所為，均係犯刑法第
    216 條、第212 條之行使變造特種文書罪。
　㈣核被告侵入附表編號1、編號3、編號6、編號8、編號10至編
    號12所示住宅行竊部分所為，就附表編號1、編號3、編號8
    、編號12所為，均係犯修正前刑法第321條第1項第1款、第2
    款之毀壞門扇、侵入住宅竊盜罪。就附表編號6、編號11所
    為，均係犯修正前刑法第321條第2項、第1項第1款、第2款
    之毀壞門扇、侵入住宅竊盜未遂罪。就附表編號10所為，係
    犯修正前刑法第321條第2項、第1項第1款、第2款之毀壞門
    扇及安全設備、侵入住宅竊盜未遂罪。起訴與追加起訴就被
    告所犯上開附表編號1、編號3、編號6、編號8、編號10至編
    號12所示加重竊盜犯行，均漏未引用修正前刑法第321條第1
    項第2款之毀壞門扇或安全設備，固有未合，因此部分僅屬
    加重條件有所增加或變更，但被告所犯仍屬構成要件及法條
    相同之罪，自無庸變更起訴法條，且經本院告知被告相關罪
    名（見本院卷第159頁至第160頁、第237頁至第238頁），而
    無礙其防禦權行使，併此敘明。
　㈤至於追加起訴意旨認被告就附表編號10所示之加重竊盜犯行
    ，存有刑法第321 條第1 項第3 款之攜帶兇器之加重條件。
    惟依告訴人紀柔安於警詢、偵查及原審中之證述情節，顯示
    其並未親眼目睹被告持以破壞房間喇叭鎖之器具，致無從依
    告訴人紀柔安之證詞，認定被告持以撬開房門喇叭鎖所使用
    之器具，客觀上是否足以對人生命、身體、安全構成威脅，
    而屬兇器。此外，因本案並未查獲任何犯案工具，且現存卷
    內資料，亦乏可資佐證被告當時所持器具係屬兇器之證據資
    料，而難認被告為附表編號10所示加重竊盜未遂犯行時，曾
    攜帶兇器為之。是追加起訴意旨引用修正前刑法第321條第1
    項第3款，尚有未合，然此部分僅屬加重條件有所增、減，
    亦無庸變更起訴法條。
　㈥被告自108年1月2日下午2時21分起至同年月3日上午10時5分
    許（詳如附表編號5至編號6 所示），騎乘懸掛經變造為「0
    00-0000」號機車號牌之普通重型機車，在道路上行駛（見1
    08年度偵字第2861號卷第17頁至第19頁、108年度偵字第296
    4號卷第83頁至第85頁），而涉犯行使變造特種文書之犯行
    ，係於密切接近之時間實施，行為態樣相同，且侵害同一法
    益，主觀上應係基於同一犯意，各行為獨立性極為薄弱，依
    一般社會健全觀念，難以強行分開，應視為數個舉動之接續
    施行，論以接續犯之包括一罪如附表編號5所示，公訴意旨
    認應分論併罰，尚有未合。
　㈦被告所犯各次變造機車號牌即特種文書之低度行為，皆為行
    使之高度行為所吸收，均不另論罪。又被告所犯如附表編號
    1 至編號5 、編號8 、編號10至編號12所示行使變造特種文
    書犯行，因各次變造之號牌號碼，皆不相同，且各次變造及
    行使之時間，客觀上明顯可分，故被告所犯上開9 次行使變
    造特種文書罪（即附表編號1至編號5、編號8、編號10至編
    號12所示）、4 次加重竊盜既遂罪（即附表編號1、編號3、
    編號8、編號12）、3 次加重竊盜未遂（即附表編號6、編號
    10至編號11）等16罪間，犯意各別，行為互殊，應予分論併
    罰。
　㈧被告前因加重竊盜等案件，經臺灣彰化地方法院以107 年度
    易字第220 號判處有期徒刑6 月確定，並於107 年8 月14日
    易科罰金執行完畢，有臺灣高等法院被告前案紀錄表1份在
    卷可佐（見本院卷第88頁至第90頁），是被告於有期徒刑執
    行完畢後，5年內故意再犯如附表編號1至編號6、編號8、編
    號10至編號12所示有期徒刑以上之罪，均為累犯。參照司法
    院釋字第775號解釋意旨，審酌被告構成累犯之前科紀錄裁
    判內容，與本案騎乘變造車牌之機車，再伺機侵入他人行竊
    的案件，不僅性質相同，犯罪手段亦屬壘同，且觀諸被告前
    案紀錄表的記載，顯示被告自66年起迄今，不斷因涉犯竊盜
    案件，經法院判刑之紀錄，凸顯被告受前案徒刑執行之成效
    不彰，且對刑罰之反應力明顯薄弱，自我控制力及守法意識
    不佳，而一再涉犯與竊盜案件，則依累犯規定加重其最低本
    刑，要無過苛或罪刑不相當之情形，爰就被告所犯前述各罪
    ，均依刑法第47條第1項規定加重其刑。
　㈨被告所為如附表編號6 、編號10、編號11所示加重竊盜犯行
    ，雖均已著手於竊盜行為之實行，惟未得手任何財物，均屬
    未遂犯，爰依刑法第25條第2 項規定減輕其刑，並均依法先
    加後減之。
四、上訴駁回：
　㈠原審認被告所為如附表編號1至編號6、編號8、編號10至編號
    12所示之犯行，均罪證明確，適用刑法第216條、第212條、
    （修正前）第321條第1項第1款、第2款、第2項、第47條第1
    項、第25條第2項、第41條第1項前段、第8項、第38條之1第
    1項前段、第3項、刑法施行法第1條之1第1項等規定，爰以
    行為人之責任為基礎，審酌被告多次行使變造機車號牌，足
    生損害於原號牌號碼車主許勇彬及變造後牌號號碼之車主，
    與公路監理機關對機車號牌之正確管理，又不循正途獲取所
    需，多次竊取及著手竊取他人財物，對告訴人等之財產、生
    活安全及社會治安所生危害非輕，且已有多次竊盜前科紀錄
    （構成累犯部分不予重複評價），足見其素行非佳，未獲取
    教訓，嚴重缺乏尊重他人財產權之觀念，實屬可議，兼衡犯
    罪之動機、目的、手段、情節、竊得物品之價值及現況，及
    僅坦承行使變造特種文書部分犯行之態度，暨自承國小畢業
    之智識程度、入監之前曾擔任臨時工、日薪新臺幣（下同）
    1,100 元、尚有幼子需照顧扶養之生活狀況，與告訴人江宥
    珊、施瑞娟、陳長泰、紀柔安、姚名皇對刑度之意見等一切
    情狀（見原審卷㈠第193 頁至第195 頁、第293 頁、第351 
    頁、原審卷㈡第12頁、原審卷㈢第94頁），分別量處如附表編
    號1至編號6、編號8、編號10至編號12「原審判決主文」欄
    所示之刑，併就得易科罰金部分均諭知以1,000元折算1日之
    易科罰金折算標準，再審酌犯行類型、次數及時間間隔等情
    ，就得易科罰金部分（即被告所犯如附表編號1至編號5、編
    號8、編號10至編號12所示行使變造特種文書犯行）定其應
    執行刑為有期徒刑2年，併諭知易科罰金之折算標準。另說
    明：⑴未扣案如附表編號1 、編號3 、編號8 、編號12所示
    犯行之犯罪所得，均應依刑法第38條之1 第1 項前段、第3 
    項規定，諭知沒收，於全部或一部不能沒收或不宜執行沒收
    時，追徵其價額。⑵供被告犯行使變造特種文書罪所用之機
    車號牌（即000-000 號與000-0000號之號牌）及本案機車，
    均非被告所有，有上開車輛詳細資料報表在卷可稽，且綜觀
    全卷證據資料，無事證證明係證人許勇彬無正當理由提供，
    自無從宣告沒收。核原判決就此部分之採證、認事與用法，
    均無違誤或不當，量刑亦屬適當，未違比例、公平或罪刑相
    當等原則，應予維持。被告以前詞否認附表編號1、編號3、
    編號6、編號8、編號10至編號12所示加重竊盜犯罪為由，提
    起上訴，固無理由，應予駁回。至於被告主張所犯如附表編
    號1至編號5、編號8、編號10至編號12所示行使變造私文書
    犯行，原審均科以有期徒刑之刑，顯屬過重，而僅應科以拘
    役之刑為由，提起上訴部分。惟依被告之前案紀錄表，顯示
    被告已有多次偽造文書案件，經法院另案判處拘役確定之紀
    錄，且經臺灣彰化地方法院以110年度聲字第458號裁定定其
    應執行拘役120日，而依刑法第55條第6款規定，數罪併罰且
    宣告多數拘役者，各刑合併之拘役日數不得逾120日，換言
    之，如果被告所犯本案行使變造特種文書犯行部分，繼續科
    以拘役之刑，等同於被告所犯本案行使變造特種文書之犯行
    ，無庸處罰，自不適宜，故原判決選擇科以有期徒刑之刑，
    具有合理性，且被告因屬累犯而須加重其刑，原判決因而就
    被告所犯行使變造特種文書部分，均科以有期徒刑3月，自
    無過重可言，故被告此部分之上訴，亦無理由，應予駁回。
　㈡不為定應執行刑之說明：
　　關於數罪併罰之案件，如能俟被告所犯數罪全部確定後，於
    執行時，始由該案犯罪事實最後判決之法院所對應之檢察署
    檢察官，聲請該法院裁定之，無庸於每一個案判決時定其應
    執行刑，則依此所為之定刑，不但能保障被告（受刑人）之
    聽審權，符合正當法律程序，更可提升刑罰之可預測性，減
    少不必要之重複裁判，避免違反一事不再理原則情事之發生
    （最高法院110年度台抗大字第489號刑事裁定意旨參照）。
    因被告所犯如原判決附表編號1、編號3、編號6至編號8、編
    號10至編號12所示加重竊盜犯行，其中附表編號7所示部分
    ，因被告撤回上訴而先行確定，揆諸前揭說明，宜俟被告所
    犯不得易科罰金之加重竊盜犯行全部確定後，由檢察官聲請
    法院就被告分別確定之加重竊盜犯行所處之刑，整體衡量被
    告所犯各罪時間、次數、惡性及對法益侵害之關聯性而為量
    刑裁定較能罰當其刑，爰不予定應執行刑，附此說明。
貳、撤銷改判暨無罪部分：
一、公訴意旨另認被告曾於⑴107 年12月4 日上午11時19分許，
    騎乘懸掛變造號牌「000-000 」之本案機車，行至苗栗縣○○
    鎮○○里00鄰○○○○00○0 號被害人朱文龍住處，以不詳方式侵
    入該住宅後，毀壞房門門鎖並搜尋財物而著手行竊，適被害
    人朱文龍返家撞見，被告旋即逃離現場而未遂。另於⑵108 
    年1 月7 日上午10時38分，騎乘本案機車至苗栗縣○○鎮○○路
    000 巷0 號告訴人林天慶住處，以不詳方式侵入該住宅，竊
    取現金6 千元得手。因而認被告就侵入被害人朱文龍住宅行
    竊未遂部分，係犯刑法第321條第2項、第1項第1款之侵入住
    宅竊盜未遂罪嫌。就侵入告訴人林天慶住宅行竊部分，係犯
    刑法第321條第1項第1款之侵入住宅竊盜罪嫌等語。
二、按犯罪事實應依證據認定之，無證據不得推定其犯罪事實；
    不能證明被告犯罪者，應諭知無罪之判決，刑事訴訟法第15
    4 條第2 項、第301 條第1 項分別定有明文。又事實之認定
    ，應憑證據，如未能發現相當證據，或證據不足以證明，自
    不能以推測或擬制之方法，為裁判基礎；且認定犯罪事實所
    憑之證據，雖不以直接證據為限，間接證據亦包括在內，然
    而無論直接證據或間接證據，其為訴訟上之證明，須於通常
    一般之人均不致有所懷疑，而得確信其為真實之程度者，始
    得據為有罪之認定，倘其證明尚未達到此一程度，而有合理
    之懷疑存在而無從使事實審法院得有罪之確信時，即應由法
    院為諭知被告無罪之判決（最高法院40年臺上字第86號、76
    年臺上字第4986號著有判例意旨參照）。　
三、公訴意旨認被告涉犯侵入被害人朱文龍、告訴人林天慶住宅
    竊盜未遂與既遂，依起訴書「證據並所犯法條」欄之記載，
    無非以被告之供述、被害人朱文龍與告訴人林天慶之指訴、
    被告行竊地點現場照片、行竊現場附近之路口監視器拍攝影
    片與擷取畫面，為其主要論據。
四、訊據被告固不否認曾於107年12月4日上午11時26分許，騎乘
    懸掛變造號牌號碼為「000-000 」之機車，行經苗栗縣後龍
    鎮苗八鄉道的事實，惟矢口否認有前揭被訴侵入被害人朱文
    龍、告訴人林天慶住處行竊之犯行，辯稱：這些案子不是我
    做的等語。經查：
　㈠有關被告被訴侵入被害人朱文龍住宅竊盜部分：
　　⒈被害人朱文龍位在苗栗縣○○鎮○○里00鄰○○○○00○0號住處，
      於107 年12月4 日上午11時23分許，遭他人以不詳方式侵
      入後，毀壞房門門鎖並翻動房內櫃子抽屜，適被害人朱文
      龍返家撞見，旋即逃離現場乙節，業據證人即被害人朱文
      龍於警詢及原審中證述明確（見108年度偵字第2316號卷
      第71頁至第75頁、原審卷㈡第12頁至第18頁），並有竹南
      分局大山派出所職務報告、現場照片在卷可稽（見108年
      度偵字第2316號卷第57頁至第59頁、第87頁至第91頁），
      此部分事實，固堪認定。
　　⒉證人即被害人朱文龍雖曾於警詢時指認被告就是侵入其住
      宅行竊之人（見108年度偵字第2316號卷第75頁），但其
      於原審中則表示無法確認被告是否為行竊者，而證稱：「
      （問：你有無看過在庭的被告？）答：老實說我認不清楚
      」等語（見原審卷㈡第13頁），並表示其於警詢中指認被
      告，係因警方提供的指認照片，大部分的照片明顯不是監
      視器影像中竊嫌，只有被告的身材差不多，因此才指認被
      告（見原審卷㈡第14頁），足認證人即被害人朱文龍並無
      法指認或確認被告是否曾侵入其住宅行竊，而不足為被告
      不利之認定。
　　⒊依卷附有關被害人朱文龍住處附近的監視錄影翻拍照片（
      見108年度偵字第2316號卷第91頁至第93頁），固可觀察
      到有一個可疑的機車騎士曾騎乘機車行經被害人朱文龍住
      處附近，但並無法看出該可疑的機車騎士有何侵入被害人
      朱文龍住宅的舉動，已難認該可疑的機車騎士曾侵入被害
      人朱文龍住處竊盜。猶有甚者，因卷附的監視錄影畫面翻
      拍照片中的騎士影像，並非清晰，且影像過小，致無從比
      對、勾稽該可疑的機車騎士是否就是被告本人，亦不足為
      被告不利之認定。
　　⒋另卷附有關被告騎乘變造號牌號碼為「000-000 」之機車
      ，曾有行駛於苗栗縣○○鎮○0鄉道○○○○○000○○○○○0000號卷
      第95頁），僅能證明被告曾變造機車號牌後騎乘該機車於
      道路上行駛的事實。因拍攝到被告騎乘變造號牌之機車之
      影像，係在苗栗縣後龍鎮苗8鄉道，距離被害人朱文龍住
      處，已有一段距離，並無法根據此影像，據以認定被告就
      是前述騎乘機車行經被害人朱文龍住處附近的可疑機車騎
      士，而難單憑被告曾騎乘機車行經苗8鄉道之事實，擬制
      或推測被告曾涉犯侵入被害人朱文龍住宅行竊未遂之犯行
      。
　　⒌綜上，公訴人就此部分之舉證，尚無法使本院獲致被告即
      為侵入被害人朱文龍住宅行竊之人，而應為被告無罪之諭
      知。
　㈡有關被告被訴侵入告訴人林天慶龍住宅竊盜部分：　　　
　　⒈告訴人林天慶位在苗栗縣○○鎮○○路000 巷0 號住處，於108
       年1 月7 日上午10時17分起至10時50分止間某時許，遭
      他人以不詳方式侵入後，竊取現金6 千元得手一節，業據
      證人即告訴人林天慶於警詢中證述明確（見108 年度偵字
      第2552號卷第69頁至第73頁），並有大山派出所職務報告
      、現場照片在卷可稽（見同上偵查卷第57頁、第77頁至第
      81頁），此部分事實，固堪認定。
　　⒉惟告訴人林天慶並無法指證侵入住宅行竊者為何人，亦因
      其住家未裝設監視器，而無法提供任何監視錄影之影像予
      警方，此經告訴人林天慶於警詢陳述在卷（見108年度偵
      字第2552號卷第71頁至第73頁）。經警調閱告訴人林天慶
      住處附近即苗栗縣○○鎮○○路000巷之監視影像，固然可觀
      察到某身穿深色外套，且頭戴銀色安全帽之男子，曾於10
      8 年1 月7 日上午10時38分許，騎乘黑色機車進入告訴人
      林天慶上址住處前的巷內，並於同日上午10時41分許騎車
      離去，此有監視錄影畫面翻拍照片8張附卷可參（見108年
      度偵字第2552號卷第81頁至第89頁）。然觀諸前述監視錄
      影畫面翻拍照片，若非畫面品質不佳（見108年度偵字第2
      552號卷第81頁、第89頁），就是該機車騎士所處位置距
      離監視鏡頭過遠致呈現的影像甚小（見108年度偵字第255
      2號卷第83頁至第87頁），而無從或難以辨認該機車騎士
      是否就是被告，也因此部分的影像過小與模糊，也無從辨
      認該機車騎士所騎乘機車的款式與號牌號碼為何，而不足
      為被告不利之認定。
　　⒊綜上，公訴人就此部分所為之舉證，尚無法證明被告曾侵
      入告訴人林天慶之住宅行竊，而應就此部分為被告無罪之
      諭知。　
五、綜上所述，依卷內現存之證據，並無法使本院獲致被告曾侵
    入被害人朱文龍住宅竊盜未遂，以及因侵入告訴人林天慶住
    宅竊盜既遂之毫無合理懷疑之心證，而屬不能證明被告該等
    部分之犯罪。原審未查，遽對被告論罪科刑如附表編號2、
    編號9「原判決主文」欄所示之刑，容有未合，被告上訴意
    旨否認此部分犯行，指摘原判決不當，其此部分上訴，為有
    理由，自應由本院將原判決關於其附表編號2被告涉犯加重
    竊盜部分與附表編號9所示部分均撤銷，改諭知被告該等部
    分均無罪之判決。原判決所定之應執行刑，因原判決關於其
    附表編號2所示竊盜部分與附表編號9所示部分之宣告刑業經
    本院予以撤銷改判無罪而失所附麗，自亦應由本院併予撤銷
    。
據上論斷，應依刑事訴訟法第368條、第369條第1項前段、第364
條、第301條第1項，判決如主文。
本案經檢察官唐先恆提起公訴，檢察官石東超追加起訴，檢察官
陳燕瑩到庭執行職務。
中　　華　　民　　國　　111 　年　　1 　　月　　11　　日
            刑事第一庭　審判長法　官　江  德  千
                              法  官　簡  源  希
                              法  官　高  增  泓
以上正本證明與原本無異。
不得上訴。
                              書記官　黃  美  珍 
                                    
中　　華　　民　　國　　111 　年　　1 　　月　　11　　日


附錄本判決論罪科刑法條全文：
刑法第216條
行使第210條至第215條之文書者，依偽造、變造文書或登載不實
事項或使登載不實事項之規定處斷。

刑法第212條
偽造、變造護照、旅券、免許證、特許證及關於品行、能力、服
務或其他相類之證書、介紹書，足以生損害於公眾或他人者，處
1年以下有期徒刑、拘役或9千元以下罰金。

修正前刑法第321條
犯竊盜罪而有左列情形之一者，處6月以上、5年以下有期徒刑：
一、於夜間侵入住宅或有人居住之建築物、船艦或隱匿其內而犯
    之者。
二、毀越門扇、牆垣或其他安全設備而犯之者。
三、攜帶兇器而犯之者。
四、結夥三人以上而犯之者。
五、乘火災、水災或其他災害之際而犯之者。
六、在車站或埠頭而犯之者。
前項之未遂犯罰之。

刑法第321條
犯前條第1項、第2項之罪而有下列情形之一者，處6月以上5年以
下有期徒刑，得併科50萬元以下罰金：
  一、侵入住宅或有人居住之建築物、船艦或隱匿其內而犯之。
  二、毀越門窗、牆垣或其他安全設備而犯之。
  三、攜帶兇器而犯之。
  四、結夥三人以上而犯之。
  五、乘火災、水災或其他災害之際而犯之。
  六、在車站、港埠、航空站或其他供水、陸、空公眾運輸之舟
      、車、航空機內而犯之。
前項之未遂犯罰之。

附表：
編號  犯罪時間、方式與結果 原審判決主文 1（起訴書犯罪事實欄壹、一） 陳亨豪於107 年10月18日上午9 時13分前某時許，在臺灣地區不詳地點，以奇異筆書寫數字與英文字母於厚紙片上，再將之黏貼在號牌上之方式，將不知情之許勇彬所有之車牌號碼000-000 號普通重型機車（下稱本案機車）之號牌變造為「000-000 」號，並騎乘懸掛變造號牌之本案機車上路而行使之。其後於107 年10月18日上午9 時13分許，行至苗栗縣○○鎮○○里00鄰○○000 ○0 號江宥珊住處，以不詳方式毀壞大門門鎖後侵入該住宅，竊取江宥珊所有而放置在該住宅房間書桌抽屜內的現金新臺幣（下同）9 千元得手。 陳亨豪犯行使變造特種文書罪，累犯，處有期徒刑參月，如易科罰金，以新臺幣壹仟元折算壹日。【本院判決：上訴駁回】  陳亨豪犯毀壞門扇、侵入住宅竊盜罪，累犯，處有期徒刑捌月。未扣案犯罪所得新臺幣玖仟元沒收，於全部或一部不能沒收或不宜執行沒收時，追徵其價額。【本院判決：上訴駁回】 2（起訴書犯罪事實欄壹、二） 陳亨豪於107 年12月4 日上午11時19分前某時許，在臺灣地區不詳地點，以前述方式，將本案機車之號牌變造為「000-000 」號，並騎乘懸掛變造號牌之本案機車行駛於苗栗縣○○鎮苗8鄉道，而行使之。  其後陳亨豪騎乘於107 年12月4 日上午11時19分許，騎乘本案機車行至苗栗縣○○鎮○○里00鄰○○○○00○0 號朱文龍住處，以不詳方式侵入該住宅後，毀壞房門門鎖並搜尋財物而著手行竊，適朱文龍返家撞見，陳亨豪旋即逃離現場而未遂。 陳亨豪犯行使變造特種文書罪，累犯，處有期徒刑參月，如易科罰金，以新臺幣壹仟元折算壹日。【本院判決：上訴駁回】    【竊盜部分本院撤銷改判無罪】 3（起訴書犯罪事實欄壹、三） 陳亨豪於107 年12月4 日下午2 時20分前某時許，在臺灣地區不詳地點，以前述方式，將本案機車之號牌變造為「000-000 」號，並騎乘懸掛變造號牌之本案機車上路而行使之。其後於107 年12月4 日下午2 時20分許，行至苗栗縣○○鎮○○里0 鄰○○0 ○0 號施瑞娟住處，以不詳方式毀壞大門門鎖後侵入該住宅，竊取現金16萬元、戒指7 枚（黃金戒指5枚、鑽石戒指2 枚，價值共計約4 萬元）、項鍊3 條（黃金項鍊2 條、鑽石項鍊1 條，價值共計約4 萬元）、姓名章10顆（價值共計約2 萬元）得手。 陳亨豪犯行使變造特種文書罪，累犯，處有期徒刑參月，如易科罰金，以新臺幣壹仟元折算壹日。【本院判決：上訴駁回】  陳亨豪犯毀壞門扇、侵入住宅竊盜罪，累犯，處有期徒刑壹年。未扣案犯罪所得新臺幣拾陸萬元、黃金戒指伍枚、鑽石戒指貳枚、黃金項鍊貳條、鑽石項鍊壹條、姓名章拾顆均沒收，於全部或一部不能沒收或不宜執行沒收時，追徵其價額。【本院判決：上訴駁回】 4（起訴書犯罪事實欄壹、四） 陳亨豪於108 年1 月2 日下午1 時前某時許，在臺灣地區不詳地點，以前述方式，將本案機車（車牌號碼已更換為000-0000號）之號牌變造為「000-0000」號，並騎乘懸掛變造號牌之本案機車上路而行使之。 陳亨豪犯行使變造特種文書罪，累犯，處有期徒刑參月，如易科罰金，以新臺幣壹仟元折算壹日。【本院判決：上訴駁回】 5（起訴書犯罪事實欄壹、五、六、七） 陳亨豪於108 年1 月2 日下午2 時21分前某時許，在臺灣地區不詳地點，以前述方式，將本案機車之號牌變造為「000-0000」號，並騎乘懸掛變造號牌之本案機車行駛於苗栗縣○○鎮○○里○街○000號與121號外面巷口，而行使之。 陳亨豪犯行使變造特種文書罪，累犯，處有期徒刑參月，如易科罰金，以新臺幣壹仟元折算壹日。【本院判決：上訴駁回】 6（起訴書犯罪事實欄壹、七） 陳亨豪於108 年1 月3 日上午10時5分許，騎乘懸掛已變造號牌為「000-0000」號之本案機車，行至苗栗縣○○鎮○市路0 段00巷0 號陳長泰住處，以不詳方式毀壞大門門鎖後侵入該住宅，搜尋財物而著手行竊，惟未尋得財物品而未遂。 陳亨豪犯毀壞門扇、侵入住宅竊盜未遂罪，累犯，處有期徒刑陸月，如易科罰金，以新臺幣壹仟元折算壹日。【本院判決：上訴駁回】 7（起訴書犯罪事實欄壹、八） 陳亨豪於108 年1 月4 日上午9 時45分，騎乘本案機車至苗栗縣○○鎮○○里0 鄰00號陳松森住處，以不詳方式毀壞大門門鎖後侵入該住宅，搜尋財物而著手行竊，惟未尋得財物品而未遂。 （略）【此部分犯行上訴後撤回而確定】  8（起訴書犯罪事實欄壹、九） 陳亨豪於108 年1 月4 日下午1 時53分前某時許，在臺灣地區不詳地點，以前述方式，將本案機車之號牌變造為「000-0000」號，並騎乘懸掛變造號牌之本案機車上路而行使之。其後於108 年1 月4 日下午1 時53分許，行至苗栗縣○○鎮○○里0 鄰○○00號洪玲玉住處，以不詳方式毀壞大門門鎖後侵入該住宅，竊取現金30,020元得手。 陳亨豪犯行使變造特種文書罪，累犯，處有期徒刑參月，如易科罰金，以新臺幣壹仟元折算壹日。【本院判決：上訴駁回】  陳亨豪犯毀壞門扇、侵入住宅竊盜罪，累犯，處有期徒刑玖月。未扣案犯罪所得新臺幣參萬零貳拾元沒收，於全部或一部不能沒收或不宜執行沒收時，追徵其價額。【本院判決：上訴駁回】 9（起訴書犯罪事實欄壹、十） 陳亨豪於108 年1 月7 日上午10時38分，騎乘本案機車至苗栗縣○○鎮○○路000 巷0 號林天慶住處，以不詳方式侵入該住宅，竊取現金6 千元得手。 【本院判決：撤銷改判無罪】 10（追加起訴書犯罪事實欄一） 陳亨豪於108 年1 月17日上午10時前某時許，在臺灣地區不詳地點，以前述方式，將本案機車之號牌變造為「000-0000」號，並騎乘懸掛變造號牌之本案機車上路而行使之。其後於108 年1 月17日上午10時多許，行至苗栗縣○○鎮○○路000 巷00號紀柔安住處，以不詳方式毀壞大門門鎖後侵入該住宅，再毀壞房門門鎖並搜尋財物而著手行竊，適為在房內之紀柔安撞見，陳亨豪旋即逃離現場而未遂。 陳亨豪犯行使變造特種文書罪，累犯，處有期徒刑參月，如易科罰金，以新臺幣壹仟元折算壹日。【本院判決：上訴駁回】  陳亨豪犯毀壞門扇及安全設備、侵入住宅竊盜未遂罪，累犯，處有期徒刑陸月，如易科罰金，以新臺幣壹仟元折算壹日。【本院判決：上訴駁回】 11（起訴書犯罪事實欄壹、十一） 陳亨豪於108 年3 月6 日上午8 時12分前某時許，在臺灣地區不詳地點，以前述方式，將本案機車之號牌變造為「000-0000」號，並騎乘懸掛變造號牌之本案機車上路而行使之。其後於108 年3 月6 日上午8 時12分許，行至苗栗縣○○鎮○○里0 鄰○○○00○0 號胡玉英住處，以不詳方式毀壞大門門鎖後侵入該住宅，搜尋財物而著手行竊，惟未尋得財物品而未遂。 陳亨豪犯行使變造特種文書罪，累犯，處有期徒刑參月，如易科罰金，以新臺幣壹仟元折算壹日。【本院判決：上訴駁回】  陳亨豪犯毀壞門扇、侵入住宅竊盜未遂罪，累犯，處期徒刑有陸月，如易科罰金，以新臺幣壹仟元折算壹日。【本院判決：上訴駁回】 12（起訴書犯罪事實欄壹、十二） 陳亨豪於108 年3 月14日上午10時34分前某時許，在臺灣地區不詳地點，以前述方式，將本案機車之號牌變造為「000-0000」號，並騎乘懸掛變造號牌之本案機車上路而行使之。其後於108 年3 月14日上午10時34分許，行至苗栗縣○○鎮○○里0 鄰00號姚名皇住處，以不詳方式毀壞大門門鎖後侵入該住宅，竊取現金5 萬元得手。 陳亨豪犯行使變造特種文書罪，累犯，處有期徒刑參月，如易科罰金，以新臺幣壹仟元折算壹日。【本院判決：上訴駁回】  陳亨豪犯毀壞門扇、侵入住宅竊盜罪，累犯，處有期徒刑拾月。未扣案犯罪所得新臺幣伍萬元沒收，於全部或一部不能沒收或不宜執行沒收時，追徵其價額。【本院判決：上訴駁回】